Inventaris van het archief van de Rijksnijverheidsdienst, 1945-1963; en van het Nijverheidslaboratorium, 1913-1962
Nationaal Archief, Den Haag
- RIJKSNIJVERHEIDSLABORATORIUM (RNL) EN VAKVOORLICHTING VOOR HET AMBACHT, 3.
  - Stukken van algemene aard, 3.1
    - Jaar- en maandverslagen, 3.1.1
      - Jaar- en maandverslagen van de vakvoorlichtingsassistenten van de Vakvoorlichting voor het Ambacht, 1926-1950.; 118; 1 pak
      - Maandverslagen van de scheikundig adviseur van het Rijksnijverheidslaboratorium, 1943-1944.; 119; 1 omslag
      - Maand- en kwartaalverslagen van het Rijksnijverheidslaboratorium, 1946-1962.; 120; 1 pak
      - Maandverslagen van de werkplaats van het Rijksnijverheidslaboratorium, 1951-1952.; 121; 1 omslag
    - Notulen van vergaderingen, 3.1.2
      - Notulen van vergaderingen met de nijverheidsconsulenten, 1916-1922.; 122; 1 omslag
      - Notulen van vergaderingen en besprekingen tussen medewerkers van het Rijksnijverheidslaboratorium en de vakvoorlichtingsassistenten, 1923, 1949-1960.; 123; 1 omslag
    - Correspondentieseries, 3.1.3
      - Correspondentie met het ministerie van Economische Zaken en voorgangers, 1914-1950.; 124; 1 omslag
      - Ingekomen stukken afkomstig van de assistent, belast met de voorlichting aan de klompenmakers, 1926, 1943.; 125; 1 omslag
      - Ingekomen stukken afkomstig van de assistent, belast met de voorlichting aan rijtuig- en wagenmakers, 1928-1939.; 126; 1 omslag
      - Correspondentie van directeur F.J.N. Stades met nijverheids-consulenten, particulieren en de Nederlandse Vereniging van Uitvinders, 1950-1951.; 127; 1 omslag
  - Stukken betreffende afzonderlijke onderwerpen, 3.2
    - Organisatie, 3.2.1
      - Brief van het ministerie van Landbouw, Nijverheid en Handel aan de nijverheidsconsulent te Tilburg betreffende de instelling van de Commissie van Advies voor het Nijverheidslaboratorium, alsmede de toezending van het vastgestelde reglement betreffende de werkzaamheden der nijverheidsconsulenten, het Nijverheids-laboratorium en de Commissie van Advies, afschrift, 1914.; 128; 1 omslag
      - Plan van werkzaamheden voor de assistent van het Nijverheidslaboratorium, 1917.; 129; 1 stuk
      - Stukken betreffende de totstandkoming van de begrotingen voor de jaren 1920 t/m 1949, 1919-1948.; 130; 1 omslag
      - Rapport betreffende omschrijving van de term 'Vakvoorlichting', 1941.; 131; 1 stuk
      - Verslag van een bespreking met het ministerie van Binnenlandse Zaken inzake de functie en het salaris van het personeel in de werkplaats, 1951.; 132; 1 stuk
      - Instructie van het ministerie van Economische Zaken voor de directeur van de Rijksnijverheidsdienst inzake het Rijksnijverheidslaboratorium, 1957.; 133; 1 stuk
    - Taakuitvoering, 3.2.2
      - Verslagen van reizen naar het buitenland, 1919-1920, 1951.; 134; 1 omslag
      - Rapporten inzake brandstoffen en brandstofvergassers, 1920 en z.d.; 135; 1 omslag
      - Reacties op verslagen over de toestand der industrie gedurende de jaren 1914-1921, 1920-1922.; 136
      - Verslagen en rapporten inzake aangevraagde en uitgevoerde onderzoeken, 1943-1962.; 137; 1 pak
      - Stukken betreffende het leerlingstelsel voor het smidsvak, 1944-1949.; 138; 1 omslag
      - Verslag van H. Hupkes over het ontwerp van een houtbewerkingsautomaat voor het frezen van omwentelingslichamen (HAFO), met tekeningen, 1948.; 139; 1 pak
      - Nota over de deelname aan de najaarsbeurs te Utrecht, 1949.; 140; 1 stuk
      - Verslag van een vakantieleergang, gewijd aan de bedrijfsmechanisatie, georganiseerd te Delft, 1951.; 141; 1 stuk
      - Nota inzake Duitse nijverheidsprodukten op de wereldmarkt, z.d.; 142; 1 stuk
      - Stukken betreffende industriële, technisch-economische en chemisch-technische voorlichting, z.d.; 143; 1 omslag
- COMMISSIES, waarvan ambtenaren RND/RNL ambtshalve voorzitter of secretaris zijn geweest, 4.
  - Commissie tot Waardering der Nederlandsche Nijverheid, 4.1
    - Notulen van vergaderingen, 1916-1917.; 144; 1 omslag
  - Commissie Technische Eisen Brandblusapparaten, 4.2
    - Correspondentie en verslagen van vergaderingen, 1940-1943.; 145; 1 pak
      Voorzitter sub-commissie-1 (gasgroep), H.F.G.J. Grevers
  - Subcommissie Fotografie van de Centrale Taalcommissie voor de Techniek, 4.3
    - Stukken betreffende de opstelling en verdere uitwerking van de fotografische terminologie, 1946-1954.; 146; 1 omslag
      Voorzitter H.J. van Opstall
  - Filmcommissie van het Nederlands Instituut voor Efficiency, 4.4
    - Stukken betreffende de samenstelling en werkzaamheden van de commissie, 1951-1958.; 147; 1 omslag
  - Commissie ad hoc Verspreide Functies, 4.5
    - Stukken betreffende behandeling van beschrijvingen en graderingscijfers van functies, 1954-1958.; 148-149; 2 pakken
      Voorzitter C.J. Meijers
      - 1954-1955, 148
      - 1955-1958, 149
  - Commissie Publicaties van de Rijksnijverheidsdienst, 4.6
    - Correspondentie en verslagen van vergaderingen, 1956-1957.; 150; 1 omslag
      Voorzitter R. Wartena
  - Commissie Bemiddeling in Geschillen, 4.7
    - Stukken betreffende werkzaamheden van de commissie, 1961.; 151; 1 omslag
  - Commissie van Advies inzake Vestiging van Carrosserie- en Wagenbouwbedrijven, 4.8
    - Brief van de voorzitter van de commissie betreffende de aanvraag van een ministeriële verklaring voor het wagenbouwbedrijf van W. Krook te Broek in Waterland, alsmede een brief van F.J.N. Stades aan de secretaris van de commissie inzake de aanvraag van J. van Slageren voor de vestiging van een carrosseriebouwbedrijf, 1954-1956.; 152; 1 omslag
      Voorzitter F.J.N. Stades
- COMMISSIES, waarvan ambtenaren RND/RNL ambtshalve slechts gewoon lid zijn geweest, 5.
  - Stukken betreffende het lidmaatschap van de Commissie van Advies, bedoeld in artikel 17 der Warenwet, 1943-1948.; 153; 1 omslag
    H. Steketee
  - Stukken betreffende het lidmaatschap van de commissie Uitbreiding IJzer- en Staalindustrie, 1945-1947.; 154; 1 pak
  - Stukken betreffende het lidmaatschap van het dagelijks bestuur van Krachtwerktuigen, 1945-1948.; 155; 1 pak
  - Stukken betreffende het lidmaatschap van de Raad van Bijstand van de Orde van Organisatie- en Efficiency-Adviseurs, 1946.; 156; 1 omslag
  - Notulen van de 1e, 2e en 3e vergadering van de Commissie ter bestudering van het vraagstuk van een wettelijke regeling inzake gevaarlijke werktuigen, met geleidebrieven, 1946-1947.; 157; 1 omslag
  - Stukken betreffende het lidmaatschap van de Raad van Bestuur van het Centraal Instituut voor Materiaalonderzoek, 1946-1948.; 158; 1 pak
  - Stukken betreffende het lidmaatschap van het Dagelijks Bestuur van het Nederlands Instituut voor Efficiëncy, 1946-1948.; 159; 1 omslag
  - Stukken betreffende het lidmaatschap van de Centrale Taalcommissie voor de Techniek, 1946-1954.; 160; 1 pak
    H.J. van Opstall
  - Stukken betreffende het lidmaatschap van het hoofdbestuur van het Nederlands Genootschap voor Documentreproductie (NGDR), 1947-1957.; 161; 1 pak
  - Stukken betreffende het lidmaatschap van de Raad van Bestuur van Instituut voor Grafische Techniek, 1947-1957.; 162-163; 2 pakken
    - 1947-1952, 162
    - 1954-1957, 163
  - Stukken betreffende het lidmaatschap als rijksgecommitteerde van de examencommissies Fotografie en Fotohandel, 1948-1953.; 164; 1 pak
  - Stukken betreffende de Nederlandse Classificatie Commissie, 1948-1956.; 165; 1 omslag
  - Stukken betreffende het lidmaatschap van de Regelingscommissie van de Examencommissie voor Landmachinisten, 1948-1960.; 166; 1 omslag
    C.J. Meyers
  - Stukken betreffende het lidmaatschap van het Algemeen Bestuur van het Nederlands Instituut voor Documentatie en Registratuur, 1948-1956.; 167; 1 pak
  - Stukken betreffende de Commissie van Toewijzing voor Credieten aan Middenstandsbedrijven voor Technische Doeleinden, 1949-1950.; 168; 1 pak
    Archief kantoor Utrecht District Noord-Holland (J. van der Hoeven)
  - Stukken betreffende het lidmaatschap van de studiekring Galvanotechniek, 1949-1951.; 169; 1 omslag
  - Stukken betreffende het lidmaatschap van het Vezelinstituut TNO, 1949-1951.; 170; 1 omslag
  - Stukken betreffende het lidmaatschap van het bestuur van het Museum van de Arbeid, 1949-1956.; 171; 1 pak
  - Stukken betreffende het lidmaatschap van het bestuur van het Verfinstituut TNO, 1949-1959.; 172-175; 4 pakken
    - 1949-1951, 172
    - 1952-1953, 173
    - 1954-1956, 174
    - 1958-1959, 175
  - Stukken betreffende de Commissie Vakopleiding van de Hoofdgroep Ambacht, 1950-1951.; 176; 1 pak
  - Stukken betreffende de Commissie 82 van het ISO-Technical Committee 46, 1950-1956.; 177; 1 pak
  - Stukken betreffende het lidmaatschap van de Commissie voor het Nationaliteitsmerk van de Vereniging 'Nederlands Fabrikaat', 1950-1956.; 178; 1 omslag
  - Stukken betreffende het lidmaatschap van de Nederlandse Vereniging voor Lastechniek, 1950-1956.; 179; 1 pak
  - Stukken betreffende het lidmaatschap van het Nederlands Instituut voor Efficiëncy, 1950-1956.; 180; 1 pak
  - Stukken betreffende het lidmaatschap van subcommissies van de Commissie 82 voor de Normalisatie op Documentatiegebied, onderdeel van de Hoofdcommissie voor de Normalisatie in Nederland (HCNN), 1950-1956.; 181; 1 pak
  - Stukken betreffende het lidmaatschap van de Technische Raad van de Hoofdcommissie voor de Normalisatie in Nederland, 1951-1955.; 182-187; 6 pakken
    - 1951-1952, 182
    - 1952-1953, 183
    - 1953, 184
    - 1954, 185
    - 1954-1955, 186
    - 1955, 187
  - Stukken betreffende het lidmaatschap van de organisatie van de opleiding van bedieningsvaklieden in de Nederlandse Chemische Industrie, 1952.; 188; 1 omslag
  - Stukken betreffende het lidmaatschap van de werkgroep van de Technische Hogeschool-TNO Verspanende Bewerking te Delft, 1952-1958.; 189; 1 pak
  - Stukken betreffende het lidmaatschap van de Commissie tot Herstel van Archieven en Bibliotheken, 1953.; 190; 1 omslag
  - Stukken betreffende de commissie van Toezichthouders op Productiviteitsprojecten, 1953-1955.; 191; 1 pak
  - Stukken betreffende de Contactcommissie Openbare Leeszalen en Bibliotheken - Bedrijfsleven, 1953-1958.; 192; 1 omslag
  - Stukken betreffende het lidmaatschap van de Adviesraad van het Productiviteitscentrum voor het Bouwbedrijf, 1953-1959.; 193; 1 omslag
    C.J. Meijers
  - Teksten van radiocauserieën van dr. Posthumus Meyes in de serie "Meer productiviteit brengt iedereen profijt" in de periode 1954-1955, 1954-1956.; 194; 1 omslag
    Contactgroep Opvoering Productiviteit
  - Stukken betreffende het lidmaatschap van de Nederlandse Bakkerij Stichting, 1954-1956.; 195; 1 omslag
  - Stukken betreffende het lidmaatschap van de Stichting Kwaliteitsdienst voor de Industrie, 1954-1957.; 196; 1 pak
  - Stukken betreffende de stichting Productiviteitscentrum voor de Grafische Industrie, 1954-1959.; 197; 1 pak
  - Stukken betreffende het lidmaatschap van het Utrechts Comité Ontwikkeling Middelgrote en Kleinere Ondernemingen, 1954-1963.; 198; 1 pak
  - Stukken betreffende de commissie voor Seminars, 1955-1957.; 199; 1 omslag
  - Stukken betreffende de commissie voor Scholing, 1955-1958.; 200; 1 pak
  - Stukken betreffende de commissie voor de Propaganda, 1955-1958.; 201; 1 pak
  - Stukken betreffende de commissie voor Bedrijfsvergelijking en Organisatie, 1955-1959.; 202-203; 2 pakken
    - 1955-1957, 202
    - 1958-1959, 203
  - Stukken betreffende de commissie voor Beloningstechniek, 1955-1959.; 204; 1 pak
  - Stukken betreffende het lidmaatschap van de Raad van Bestuur van de Stichting Instituut voor Grafische Techniek TNO, 1956-1960.; 205; 1 pak
  - Stukken betreffende het lidmaatschap van de Raad van Beheer van het Economisch Instituut voor de Middenstand, 1958-1960.; 206; 1 pak
  - Stukken betreffende het lidmaatschap van de Vereniging van Vrienden van het Nederlands Instituut voor Nijverheid en Techniek, 1958-1961.; 207; 1 omslag
  - Brief van C.J. Meijers betreffende het opzeggen van het lidmaatschap voor de Commissie Werkclassificatie Overheidspersoneel, 1960.; 208; 1 stuk
    C.J. Meijers, F.J.N. Stades
  - Stukken betreffende het lidmaatschap van Raad van Beheer van de Stichting Economisch Bureau voor het Wegvervoer, 1960-1961.; 209; 1 omslag
- RIJKSNIJVERHEIDSDIENST supplement 2004, 6.
  Het hierna beschreven materiaal is afkomstig uit het archief van de nijverheidsconsulent voor het oosten des lands te Zwolle. Deze stukken zouden uit dat archief worden verwijderd ter vernietiging. Omdat het archief van het hoofdkantoor niet volledig is, zijn deze stukken als supplement aan het archief van het Haagse hoofdkantoor van de Rijksnijverheidsdienst toegevoegd.
  Het materiaal is in september 2004 door het RHC Overijssel naar het Nationaal Archief overgebracht. De totale omvang ervan bedraagt 0,9 strekkende meter.
  - Periodieke verslagen van de Rijksnijverheidsdienst
    - Maandverslagen van de nijverheidsconsulent voor het westen des lands te Den Haag., 1930-1935; 210; 1 omslag
      Zie inv.nr. 4.
    - Maandverslagen van de nijverheidsconsulent voor het zuiden des lands te Tilburg., 1930-1941; 211; 1 pak
      Zie inv.nrs. 11-12.
    - Maandverslagen van de directeur van het Rijksnijverheidslaboratorium, van 1935-1945 tevens nijverheidsconsulent voor het westen des lands te Delft., 1930-1951; 212; 1 pak
      Zie inv.nrs. 116 en 120.
    - Maandverslagen van de hoofdingenieur in algemene dienst, vanaf 1937 van het Electrotechnisch Adviesbureau van de Rijksnijverheidsdienst te 's-Gravenhage., 1932-1938; 213; 1 pak
    - Maandverslagen van de nijverheidsconsulent in algemene dienst., 1939-1941; 214; 1 omslag
      Zie inv.nr. 112.
    - Maandverslagen van de scheikundig adviseur., 1941-1944; 215; 1 pak
      Zie inv.nr. 119.
    - Maandverslagen van rijksnijverheidsconsulent in algemene dienst voor chemische voorlichting., 1951-1954; 216; 1 omslag
    - Maandverslagen consulent in algemene dienst., 1951-1955; 217; 1 omslag
    - Maandverslagen van de Afdeling DLI van de Rijksnijverheidsdienst te Den Haag., 1954-1956; 218; 1 omslag
      Zie inv.nr. 18.
  - Notulen van vergaderingen
    - Verslagen van vergaderingen inzake de voorlichting van middenstandsbedrijven vanaf 1930 de vergadering met Nijverheidsconsulenten en hoofden van Voorlichtingsdiensten., 1929-1930; 219; 1 omslag
  - Lidmaatschapsarchief
    - Notulen van vergaderingen van de Commissie van Contact inzake Middenstandsaangelegenheden., 1931-1933; 220; 1 pak
      H. Steketee.
    - Notulen van vergaderingen van Commissie van Bijstand van de Stichting Economisch Instituut voor den Middenstand., 1932-1941; 221; 1 pak
      R. Sybolts, H. Steketee. Zie inv.nr. 206.
    - Notulen van vergaderingen van de Commissie van toewijzing van credieten aan ambachtslieden en kleine industriëlen (werktuigencrediet), ingesteld bij beschikking van de minister van Economische Zaken van 3 juli 1939, Directie van Handel en Nijverheid no. 36449 M., 1939-1950; 222-225; 4 pakken
      R. Sybolts, H. Steketee.
      - 1939-1940, 222
      - 1941-1942, 223
      - 1943-1947, 224
      - 1948-1950, 225
    - Vergaderstukken van de Werkcommissie voor vervangende chemische producten., 1941-1942; 226; 1 omslag
    - Agenda's en vergaderstukken van de Commissie van Bijstand van Centraal Technisch Instituut, afdeling Warmte-Techniek., 1955-1957; 227; 1 omslag
      R. Sybolts. Zie inv.nr. 61.